---
title: "Voorbeeldscript Calibratiecurve"
author: "Pieter"
date: "2 mei 2019"
output: html_document
---

```{r setup, include=FALSE}
knitr::opts_chunk$set(echo = TRUE)
```

#Connecteer met de database en de data inlezen

Via de functie `lims_connect()`kan je een connectie tot stand brengen met het data_warehouse.
Eens een connectie is gemaakt, kan je gegevens uit de database inladen via de functie `inbolims::lims_get_results(parameters)`. Je kan help opvragen via `?lims_get_results`.
Met de functie `lims_mogelijkeden(keuze)` krijg je een overzicht van mogelijke waarden.

In dit voorbeeld halen we de resultaten van alle componenten van de analyse *ICP_MET_OXAL* binnen voor de matrix *BODEM* voor het jaar 2018. Standaard staat het argument sampleType zo ingesteld dat enkel de projectstalen worden genomen. Je kan specifieker gaan door ook nog andere parameters zoals component in te stellen zodat je enkel de waarden terugkrijgt per component.

```{r connect}

library(inbolims) #bibliotheek voor de LIMS functies
library(tidyverse) #een verzamelpakket met heel wat handige R functies

conn <- limsdwh_connect() #indien conn -1 bevat dan is connectie niet geslaagd

#Volledig gecodeerd (voor alle componenten van de analyse en matrix)
data <- lims_get_results(conn, analysis = "ICP_MET_OXAL", matrix = "BODEM",
                         start = "2018-01-01", end = "2019-01-01")



```

#De gegevens bekijken

De ingelezen gegevens bevinden zich nu in het R object *Data* 
(dit hebben we zo gedefinieerd in de bovenstaande code). 
Nu kunnen we met dit object bewerkingen uitvoeren zoals 
de data filteren, plotten, ...

## Basisplots

```{r basis}

unique(Data$Component) #toon de aanwezige componenten

#Filter de data zodat je enkel de component OXAL.Fe.DS overhoudt
#en steek die in data_w
data_w <- filter(Data, Component %in% c("OXAL.Fe.DS"))

ggplot(data_w, aes(x = AnalysisDate, y = ResultNumeric)) + geom_point()

ggplot(data_w, aes(x = seq_len(nrow(data_w)), y = ResultNumeric)) +
  geom_point() + geom_line() +
  labs(x = "volgorde stalen in 2018", y = "Resultaat OXAL.Fe.DS")

data_kwantiel <-
  data_w %>%
  group_by(Component) %>%
  do({
    prob <- 0 : 40 / 40
    kwantielen <- quantile(.[["ResultNumeric"]], prob = prob)
    data.frame(kwantiel = prob, waarde = kwantielen)
  })
View(data_kwantiel)

ggplot(data_w, aes(x = ResultNumeric)) + geom_density() +
  geom_vline(data = filter(data_kwantiel,
                           kwantiel %in% c(0.025, 0.25, 0.50, 0.75, 0.975)),
             aes(xintercept = waarde, color = factor(kwantiel))) +
  scale_color_manual(name = "kwantiel",
                     values = c("0.025" = "red", "0.25" = "orange",
                                "0.5" = "green4",
                                "0.75" = "orange", "0.975" = "red"))
```
